臺灣高等法院刑事判決
111年度上訴字第2256號
上  訴  人
即  被  告  陳俊彰



選任辯護人  李柏杉律師
上列上訴人即被告因違反毒品危害防制條例等案件，不服臺灣臺
北地方法院109年度訴字第515號，中華民國111年4月29日第一審
判決（起訴案號：臺灣臺北地方檢察署109年度偵字第5355、105
43、10544號），提起上訴，本院判決如下：
    主  文
原判決關於其事實一㈢陳俊彰販賣第二級毒品未遂罪（即其附表
一編號3）部分撤銷。
陳俊彰犯附表一編號3「本院主文」欄所示之罪，處附表一編號3
「本院主文」欄所示之刑及沒收。
其他上訴駁回。
上開撤銷改判部分與上訴駁回部分所處不得易科罰金之刑，應執
行有期徒刑捌年陸月。
    事  實
一、陳俊彰（綽號小胖）明知海洛因屬毒品危害防制條例第2條
    第2項第1款所列管之第一級毒品；甲基安非他命、MDMA、PM
    A、MMA、MPHP、大麻屬同條項第2款所列管之第二級毒品；
    愷他命、3,4-亞甲基雙氧苯基乙基胺丁酮、3,4-亞甲基雙氧
    -N-乙基卡西酮、氟安非他命、3,4-亞甲基雙氧苯基乙基胺
    戊酮、4甲基甲基卡西酮、5-甲氧基-N-甲基-N-異丙基色胺
    ，則屬同條項第3款所列管之第三級毒品，均不得非法販賣
    、持有。竟基於持有第一級毒品、純質淨重20公克以上第二
    級毒品、純質淨重5公克以上第三級毒品之犯意，分別於民
    國108年6月初某日、11月初某日，在新北市新店交流道某處
    、三重某賭場內，自某真實姓名年籍均不詳綽號陳○威、小
    陳之成年友人處，取得附表三編號5、7所示之物（包括第一
    級毒品海洛因、第二級毒品甲基安非他命）及附表三編號8
    至9、附表四編號5至7所示之物之一部分，以供抵押賭債之
    用，而非法持有上開毒品。
二、陳俊彰又意圖營利，基於販賣第二級毒品之犯意，於109年1
    月6日11時34分至18時51分許，以其所持用附表二所示行動
    電話為聯絡工具，透過通訊軟體MESSENGER，與暱稱「Pando
    ra Wang」之張雅筑聯繫販賣第二級毒品甲基安非他命相關
    事宜後，陳俊彰於同日19時許，在停放於新北市新店區寶高
    停車場附近之車牌號碼000-0000號自用小客車（下稱甲車）
    內，以新臺幣（下同）14,000元之價格出售並交付半台（約
    17.5公克）之甲基安非他命予張雅筑，並當場收取價金1萬4
    ,000元。
三、陳俊彰另意圖營利，基於販賣第二級毒品之犯意，於109年1
    月30日3時54分許，以其所持用附表二所示之行動電話為聯
    絡工具，透過通訊軟體MESSENGER，與暱稱「Pandora Wang
    」之張雅筑聯繫販賣第二級毒品甲基安非他命相關事宜後，
    陳俊彰於同日3時54分起至4時11分間之某時，在停放於新北
    市新店區寶高停車場附近之甲車內，以5,000元之價格，出
    售並交付4公克之甲基安非他命予張雅筑以牟利，張雅筑因
    當日未帶現金而先行賒欠，數日後始支付上開買賣價金5,00
    0元予陳俊彰。
四、陳俊彰因有施用第二級毒品及第三級毒品之習性，承續上開
    （即事實一）持有毒品之犯意，於109年2月10日、2月11日
    某時許，在新北市新店區寶高停車場內，分別以大麻1公克1
    ,200元、搖頭丸1顆200或250元、愷他命2公克3,500元、咖
    啡包1包100多元之價格，向UT聊天室糖果專賣店某真實姓名
    年籍不詳之成年人，購買附表三編號1至4、6、附表四編號1
    至4、8，及附表三編號8至9、附表四編號5至7所示之物除上
    開抵押賭債以外之部份，供己施用，而非法持有上開毒品。
五、陳俊彰明知具有殺傷力之子彈，為槍砲彈藥刀械管制條例第
    4條第1項第2款所列管之彈藥，未經中央主管機關許可，不
    得無故持有，竟基於持有具殺傷力子彈之犯意，於108年6 
    月初之不詳時間，在新北市新店區新店交流道旁，由真實姓
    名年籍均不詳、自稱「陳○威」或「阿威」之人交付而取得
    如附表五所示具殺傷力之子彈共6顆，而無故持有之（此部
    分事實、罪名、沒收已確定）。
六、嗣經警持搜索票於109年2月12日10時40分許、同日14時20分
    許，分別前往陳俊彰位在臺北市文山區○○路0段000巷0弄0號
    住所及停放在新北市新店區寶高停車場內之0000-00號自用
    小客車（下稱乙車）執行搜索，當場扣得附表二至六所示之
    物，而查悉上情。
七、案經臺灣臺北地方檢察署檢察官指揮臺北市政府警察局大安
    分局偵查後起訴。
    理  由
壹、審理範圍
　　新修正刑事訴訟法第348條規定於民國000年0月00日生效，
    本案係於111年6月23日繫屬本院，有臺灣臺北地方法院111
    年6月22日新北院忠刑德109訴515字第1110005607號函其上
    之本院收文戳章（見本院卷第3頁）附卷可查，依刑事訴訟
    法施行法第7條之13前段規定，應適用修正後刑事訴訟法第3
    48條規定釐定上訴範圍。經查，上訴人即被告陳俊彰（下稱
    被告）之上訴狀及於本院審理中言明就原判決事實一㈠至㈢（
    即本判決事實一至四）之事實、罪名、減刑及原判決事實二
    （即本判決事實五）量刑提起上訴，是本件上訴範圍應為原
    判決事實一㈠至㈢（即本判決事實一至四）之事實、罪名、減
    刑及原判決事實二（即本判決事實五）量刑部分，則原判決
    事實二（即本判決事實五）之事實、罪名、沒收均非本院之
    審理範圍，先予說明。
貳、證據能力
一、按被告以外之人於審判外之言詞或書面陳述，除法律有規定
    者外，不得作為證據；又被告以外之人於審判外之陳述，雖
    不符刑事訴訟法第159條之1至第159條之4之規定，而經當事
    人於審判程序同意作為證據，法院審酌該言詞陳述或書面陳
    述作成時之情況，認為適當者，亦得為證據。當事人、代理
    人或辯護人於法院調查證據時，知有第159條第1項不得為證
    據之情形，而未於言詞辯論終結前聲明異議者，視為有前項
    之同意，刑事訴訟法第159條第1項及第159條之5分別定有明
    文。經查，本判決下列所引用被告以外之人於審判外之陳述
    ，檢察官、被告及辯護人對於證據能力無爭執，迄於本院言
    詞辯論終結前均未聲明異議（見本院卷第86至93、121至127
    頁），本院審酌上開證據資料作成時之情況，尚無違法不當
    或證明力明顯過低之瑕疵，亦認為以之作為證據應屬適當，
    爰依上開規定，認前揭證據資料均有證據能力。
二、次按除法律另有規定外，實施刑事訴訟程序之公務員因違背
    法定程序取得之證據，其有無證據能力之認定，應審酌人權
    保障及公共利益之均衡維護，刑事訴訟法第158條之4定有明
    文。本案以下所引用之非供述證據，並無證據證明係實施刑
    事訴訟程序之公務員違背法定程序所取得，且經本院於審理
    時合法踐行調查程序，自應認均具有證據能力，得作為證據
    。
參、認定犯罪事實所憑之證據及理由
一、事實一、四部分（非法持有第一級毒品海洛因、純質淨重20
    公克以上第二級毒品、純質淨重5公克以上第三級毒品）
　㈠此部分事實，被告自承：我於108年6月初某日、11月初某日
    ，在新北市新店交流道某處、三重某賭場內，分別自某真實
    姓名年籍均不詳綽號陳○威、小陳之成年友人處，取得附表
    三編號5、7所示第一級毒品海洛因、第二級毒品甲基安非他
    命及附表三編號8至9、附表四編號5至7所示咖啡包之一部分
    ，以供抵押賭債之用，又分別於109年2月10日、2月11日某
    時許，在新北市新店區寶高停車場內，分別以大麻1公克1,2
    00元、搖頭丸1顆200或250元、愷他命2公克3,500元、咖啡
    包1包100多元之價格，向UT聊天室糖果專賣店某真實姓名年
    籍不詳之成年人，購買附表三編號1至4、6、附表四編號1至
    4、8、附表三編號8至9所示之物，及附表四編號5至7所示除
    上開抵押賭債以外之其餘部份，供己施用，上開毒品取得後
    而一併持有等語（上開毒品扣案代號詳附表三、四保管字號
    欄所示；分別見偵5355卷第8至9、12、21、202、203、224
    頁，他5660卷第7、8頁，訴515卷二第39頁，訴515卷三第44
    頁，本院卷第94、129頁），復有臺北市政府大安分局搜索
    扣押筆錄、扣押物品目錄表、扣押物品收據、證物照片各1
    份（見偵5355卷第121至135、155至175頁）在卷可參，並有
    如附表三、四所示之物扣案可佐。
  ㈡扣案附表三、四所示毒品經送鑑驗結果，確有含附表三、四
    各該編號說明欄所示之毒品成分、淨重及純質淨重，此有附
    表三、四各該編號說明欄所示之鑑定書各1份（見偵5355卷
    第262頁、第266至268頁、第321頁、第323頁、第385至387
    頁）在卷可參。又附表三編號7所示第二級毒品純質淨重已
    達102.64公克，而附表四編號5所示第三級毒品純質淨重已
    達37.34公克。
　㈢足認被告上開任意性自白與事實相符，其持有第一級毒品海
    洛因、純質淨重20公克以上第二級毒品、純質淨重5公克以
    上第三級毒品之犯行，堪可認定。　
二、事實二、三所示販賣第二級毒品部分
　㈠此部分事實，業據被告於本院審理時坦承不諱（見本院卷第8
    6、93至94、120、127至128頁），核與證人張雅筑（下逕稱
    姓名）證述情節相符（見偵5355卷第413至420、469至471頁
    ，訴515卷二第109至135頁），復有指認犯罪嫌疑人紀錄表
    各1份（見偵5355卷第421至422頁）、被告與張雅筑間通訊
    軟體MESSENGER對話紀錄1份（見偵5355卷第427至430、447
    至449頁），復有附表三編號7所示之物扣案可佐。
　㈡販賣毒品係政府嚴予查緝之違法行為，政府一向查禁森嚴並
    重罰不寬貸，且毒品可任意分裝或增減其份量，販賣毒品之
    行為亦無一定之公定價格，每次買賣之價格隨供需雙方之資
    力或關係之深淺或需求之數量、貨源之充裕與否、販賣者對
    於資金需求殷切與否、對行情認知，以及政府查緝之態度，
    進而為各種風險評估，機動的調整，有各種不同標準，並非
    一成不變，販賣者從各種「價差」或係「量差」謀取利潤方
    式，或有差異，其所圖利益之非法販賣行為目的則屬相同。
    況且毒品之價格不低，取得不易，凡為販賣之不法行為者，
    苟無利可圖，應無甘冒持有毒品遭查獲之極大風險，無端將
    其出售，是其從中賺取買賣差價或量差牟利之意圖及事實，
    應屬符合論理法則且不違背社會通常經驗之合理判斷。且被
    告與張雅筑並非至親或有特殊之情誼關係，倘非有利可圖，
    自無甘冒觸犯重罪之風險，出面交易第二級毒品甲基安非他
    命，徒增遭查緝之風險，足見被告就事實二、三所示販賣第
    二級毒品，有從中牟利之意圖甚明。
三、綜上，足認被告先於事實一所示時、地，取得附表三編號5
    、7所示之物（包括第一級毒品海洛因、第二級毒品甲基安
    非他命）及附表三編號8至9、附表四編號5至7所示之物之一
    部分，以抵押賭債，而非法持有上開毒品，其後始分別意圖
    營利，基於販賣第二級毒品甲基安非他命之犯意，為事實二
    、三所示販賣第二級毒品甲基安非他命犯行，復承續事實一
    持有毒品犯意，於事實四所示時、地，購買附表三編號1至4
    、6、附表四編號1至4、8，及附表三編號8至9、附表四編號
    5至7所示之物除上開抵押賭債以外之部份，供己施用，而非
    法持有等情，則本案事證已臻明確，被告上開犯行洵堪認定
    ，應均依法論科。　　
肆、論罪科刑
一、新舊法比較：
　  被告為事實一至四行為後，毒品危害防制條例第4條第2項、
    第11條第1、5項、第17條第2項均於109年1月15日修正公布
    ，並於同年7月15日施行。查：
　㈠修正前毒品危害防制條例第4條第2項規定：「製造、運輸、
    販賣第二級毒品者，處無期徒刑或7年以上有期徒刑，得併
    科新臺幣1千萬元以下罰金」，修正後條文則為：「製造、
    運輸、販賣第二級毒品者，處無期徒刑或10年以上有期徒刑
    ，得併科新臺幣1千5百萬元以下罰金」。經比較修正前後之
    法律，毒品危害防制條例第4條第2項規定，構成要件均未變
    更，然刑責較修正前提高，另同條例第17條第2項規定，參
    諸修正理由略以：「考量原立法之目的，係在使前述毒品案
    件之刑事訴訟程序儘早確定，當以被告於歷次審判中均自白
    犯罪者，始足當之」，故修正第2項明定於偵查及歷次審判
    中均自白者，始減輕其刑，亦即修正後適用減輕其刑之要件
    較嚴，顯然不利於被告。是比較新舊法之結果，被告所為本
    案犯行，以修正前之規定較為有利，則依刑法第2條第1項前
    段規定，應適用修正前毒品危害防制條例第4條第2項、第17
    條第2項之規定。
　㈡修正前毒品危害防制條例第11條第1項分別規定：「持有第一
    級毒品者，處3年以下有期徒刑、拘役或新臺幣5萬元以下罰
    金」，修正後之同條第1項規定：「持有第一級毒品者，處3
    年以下有期徒刑、拘役或新臺幣30萬元以下罰金」，經比較
    修正前後之法律，修正後既已提高罰金刑之法定刑度，並無
    有利於被告之情形，依刑法第2條第1項前段之規定，應適用
    被告行為時即修正前毒品危害防制條例第11條第1項之規定
    。
  ㈢修正前毒品危害防制條例第11條第5項規定：「持有第三級毒
    品純質淨重20公克以上者，處3年以下有期徒刑，得併科新
    臺幣30萬元以下罰金」，修正後則規定：「持有第三級毒品
    純質淨重5公克以上者，處2年以下有期徒刑，得併科新臺幣
    20萬元以下罰金」。比較修正前後之規定，就構成要件及處
    罰規定均有所更動，修正前僅就持有第三級毒品純質淨重達
    20公克以上者，方有科處刑罰之規定，修正後雖規定持有純
    質淨重5公克以上即構成犯罪，修正後擴張本罪之處罰範圍
    ，然已降低其法定刑度，將法定刑「3年以下有期徒刑，得
    併科30萬元以下罰金」修正為「2年以下有期徒刑，得併科2
    0萬元以下罰金」，依本案之情形，被告不論依修正前或修
    正後之規定均符合犯罪之構成要件，是經比較新舊法規定，
    以適用修正後規定較有利於被告，依刑法第2條第1項但書規
    定，應適用修正後毒品危害防制條例第11條第5項之規定。
二、論罪
　㈠核被告就事實一、四所為，係犯修正前毒品危害防制條例第1
    1條第1項之持有第一級毒品罪，毒品危害防制條例第11條第
    4項之持有第二級毒品純質淨重20公克以上罪、修正後毒品
    危害防制條例第11條第5項之持有第三級毒品純質淨重5公克
    以上罪。又被告就事實二、三所為，均係犯修正前毒品危害
    防制條例第4條第2項之販賣第二級毒品罪。
　㈡就事實一、四部分，被告自取得附表三、四所示毒品之時起
    至經警查獲為止，基於一持有犯意，而持有行為僅一個，罪
    名同一，各為繼續犯之單純一罪。又被告同時持有附表三編
    號1至4、6至9所示之數種第二級毒品間（純質淨重合計已逾
    20公克），及同時持有附表四所示之數種第三級毒品間（純
    質淨重合計已逾5公克），因同級毒品所侵害之法益同一，
    應各僅成立單純一罪，不因持有不同種類之同級毒品，而分
    別論罪。另被告係以整體一併持有上述扣案之各級毒品之一
    行為，同時觸犯上開數罪名，為想像競合犯，應依刑法第55
    條規定從一重之毒品危害防制條例第11條第4項之持有第二
    級毒品純質淨重20公克以上罪處斷。
　㈢另被告就事實二、三因販賣所持有歷次販賣之第二級毒品甲
    基安非他命之低度行為，應分別為販賣之高度行為所吸收，
    不另論罪。
　㈣起訴書固漏未記載被告基於非法持有第一級毒品、第二級毒
    品、第三級毒品純質淨重5公克以上之犯意，而一併持有附
    表三編號8、9及附表四編號1至4、7、8所示之毒品等情，業
    經檢察官當庭補充更正及追加起訴（見訴515卷三第313至31
    4頁，檢察官於持有毒品部分，除已起訴之持有第一、二級
    毒品外，另追加起訴持有第三級毒品）。
　㈤另公訴意旨認被告持有附表三編號7所示第二級毒品甲基安非
    他命5包、附表四編號5至6所示第三級毒品3,4-亞甲基雙氧
    苯基乙基胺丁酮之咖啡包321包，係基於販賣第二級毒品、
    第三級毒品之犯意，並伺機對外販售，應論以販賣第二級毒
    品未遂、販賣第三級毒品未遂罪嫌部分，經本院不另為無罪
    諭知（詳後敘）。惟因毒品危害防制條例之販賣毒品罪、意
    圖販賣而持有毒品罪及持有毒品罪之各罪間，皆以持有毒品
    為其基本事實，僅前2罪係以有販賣之意圖而持有為其構成
    要件。即令上開各罪在法律上之規範評價輕重容有不同，於
    訴訟法上仍不失各為同一性之犯罪事實，故起訴之基本事實
    如已涵蓋持有該等毒品之犯行，法院認定之事實又未軼出上
    開範圍，自應就被告持有該等毒品之犯行予以審理（最高法
    院96年度台上字第6309號判決意旨參照）。本件起訴書所載
    之犯罪事實已包括被告持有附表三編號7所示第二級毒品甲
    基安非他命5包、附表四編號5至6所示第三級毒品3,4-亞甲
    基雙氧苯基乙基胺丁酮之咖啡包321包之基本事實，本院認
    定之事實又未軼出上開範圍，自應就被告上開非法持有第二
    、三級毒品予以審理，且就持有之前開第二、三級毒品罪與
    業經起訴之持有其他第二、三級毒品罪部分併與審理。
　㈥事實五部分
　  原判決認定之罪名為槍砲彈藥刀械管制條例第12條第4項之
    非法持有具殺傷力子彈罪（此部分事實、罪名、沒收已確定
    ）。
　㈦被告上開各次犯行，犯意各別，行為互殊，應予分論併罰。
三、不予減刑之理由
　㈠按修正前之毒品危害防制條例第17條第2項規定：「犯第四條
    至第八條之罪於偵查及審判中均自白者，減輕其刑」，查被
    告於警詢中供稱：109年1月6日張雅筑來電要跟我拿半台（1
    7.5公克）安非他命，但我說我在上班，沒辦法幫她聯絡藥
    頭拿給她，當天我與張雅筑見面是為了要關心她後來有沒有
    跟自己的藥頭拿到，至109年1月30日張雅筑來電是要問我10
    9年1月24日那次拿給她的4克安非他命可不可以拿去臺中出
    等語（見偵5355卷第483至484、487至488頁），足見被告就
    事實二、三販賣甲基安非他命予張雅筑部分，於偵查均否認
    犯行，於本院審理中嗣始自白此部分犯行，是被告事實二、
    三所示販賣第二級毒品罪，與修正前毒品危害防制條例第17
    條第2項規定未合，故辯護人主張被告不爭執客觀事實，與
    卷證不符，其請求依上開規定減輕其刑云云（見本院卷第86
    頁），不可採信。
　㈡至辯護人為被告請求依刑法第59條規定酌減其刑云云(見本院
    卷第86頁)，惟查，按刑法第59條之酌量減輕其刑，必犯罪
    之情狀顯可憫恕，認科以最低度刑仍嫌過重者，始有其適用
    ，至於同法第57條規定，科刑時應以行為人之責任為基礎，
    並審酌一切情狀，尤應注意該條所列10款事項，為科刑重輕
    之標準，則為在法定刑內量刑輕重之依據。所謂「犯罪之情
    狀」與「一切情狀」，兩者固非有截然不同之領域，於裁判
    上酌量減輕其刑時，雖亦應就犯罪一切情形予以考量，但仍
    應審酌其犯罪情狀有無「顯可憫恕」之事由，故適用刑法第
    59條酌量減輕其刑時，雖不排除審酌同法第57條所列舉10款
    之事由，惟其程度必須達於犯罪之情狀「顯可憫恕」者，始
    可予以酌減（最高法院98年度台上字第5454號判決意旨參照
    ）。本件被告販賣第二級毒品甲基安非他命之對象雖只有1
    人，但考量被告同時持有第一級毒品、多種第二級毒品、多
    種第三級毒品，且持有之第二、三級毒品數量非少，且被告
    迄本院審理中始坦承販賣第二級毒品犯行，衡其前開犯行動
    機、手段、目的等節，實無所謂情輕法重之狀況可言，尚難
    認在客觀上有何足引起一般人同情而確可憫恕之情，要無刑
    法第59條酌減其刑規定適用之餘地。是辯護人請求依刑法第
    59條之規定酌減其刑云云，洵無足取。
四、不另為無罪諭知部分（起訴書犯罪事實一㈢陳俊彰被訴販賣
    第二、三級毒品未遂罪）
  ㈠公訴意旨雖以：被告持有附表三編號7所示第二級毒品甲基安
    非他命5包、附表四編號5至6所示第三級毒品3,4-亞甲基雙
    氧苯基乙基胺丁酮之咖啡包321包，係基於販賣第二級毒品
    、第三級毒品之犯意，並伺機對外販售，涉有販賣第二級毒
    品未遂、販賣第三級毒品未遂罪嫌云云。
  ㈡按犯罪事實之認定，應憑真實之證據，倘證據是否真實尚欠
    明顯，自難以擬制推測之方法，為其判斷之基礎（最高法院
    53年台上字第656號判例參照）。又販賣毒品罪，固不以販
    入毒品後復行賣出為必要，祇要行為人基於販賣營利之目的
    ，而將毒品販入或賣出，有一於此，其犯罪即已完成。另意
    圖販賣而持有毒品罪，則係指行為人以意圖販賣營利以外之
    原因而持有毒品，其後始起意營利販賣者而言，兩者成立要
    件並不相同。故在行為人持有毒品並未賣出即遭查獲之情形
    ，其所持有之毒品是否基於販賣營利之意思而販入，攸關其
    究應成立單純持有毒品、意圖販賣而持有毒品，或販賣毒品
    既遂罪責。且因上述3項犯罪行為所表徵之持有毒品外觀大
    致相同，故行為人主觀上之意圖如何，自應以嚴格之證據予
    以證明。再持有毒品之原因不僅一端，基於販賣營利之目的
    販入毒品而持有，或基於非營利之目的而取得毒品並持有（
    例如受他人寄藏而持有毒品，或供自行施用、轉讓他人或幫
    助他人施用毒品而購入等），皆有可能，如無積極證據，自
    不得單憑行為人持有毒品之數量多寡，或其所辯非基於營利
    目的而販入毒品之辯解不能成立，遽行推定其係基於販賣營
    利之意圖而販入毒品（最高法院105年度台上字第4065號、1
    05年度台上字第1085號、101年度台上字第160號判決意旨參
    照）。
  ㈢訊據被告固坦承其持有上述毒品之事實，惟堅決否認有何販
    賣第二、三級毒品未遂之犯行，辯稱：上開毒品或為朋友抵
    押賭債之用，或有我買來供自己施用的，非拿來販賣等語。
    經查：
　⒈附表三編號7所示第二級毒品甲基安非他命5包，為被告於108
    年11月初某日，在三重某賭場內，自綽號小陳之成年友人處
    取得，供抵押賭債之用，至附表四編號5至6所示第三級毒品
    3,4-亞甲基雙氧苯基乙基胺丁酮之咖啡包321包，或為上開
    小陳抵押賭債，或為被告於109年2月11日某時許，在新北市
    新店區寶高停車場內，以1包100多元之價格，向UT聊天室糖
    果專賣店某真實姓名年籍不詳之成年賣家所購入供己施用等
    情，業經認定如前。
　⒉又證人王彥祥（下逕稱姓名）證稱：我曾於109年1月底向綽
    號小胖之毒販即被告購買過毒品安非他命，我們都是約在新
    北市新店區寶高停車場內被告之乙車停放處，故稱該處為「
    秘密基地」，我有朋友想要以42,000元購買1兩（約35公克
    ）的毒品安非他命，請我詢問毒販即被告有無販賣，所以我
    於109年2月7日傳訊給被告「不然我跟人家報42，你呢？都
    給人多少」等語，雖然被告向我表示沒有，但之後又來電向
    我表示1兩（約35公克）的毒品安非他命至少要賣45,000元
    ，他才願意出售等語（見偵5355卷第275至277頁，訴515卷
    二第136、138至139頁），觀諸卷附通訊軟體MESSENGER對話
    紀錄截圖1份（見偵10544卷第138頁），王彥祥傳送「不然
    我跟人家報42」、「你呢都給人多少」，被告傳送「我沒有
    弄」，堪認王彥祥於109年2月7日向被告詢問甲基安非他命
    之販賣價格，被告回以我沒有弄，被告並未說明買賣第二級
    毒品甲基安非他命之價金、數量等，或進一步向王彥祥行銷
    求售第二級毒品甲基安非他命，或提供看貨、議價等販賣毒
    品之要約或意思合致，堪認此部分被告尚未著手於販賣第二
    級毒品甲基安非他命；至王彥祥所稱於109年1月底向被告購
    買甲基安非他命之事，觀諸起訴書之記載，應非起訴之範圍
    ，附此敘明。
　⒊再者，證人簡家玉（下逕稱姓名）證稱：109年1月29日1時許
    ，我想要向被告以1,200元購買甲基安非他命而聯絡被告，
    我們相約在萊爾富見面，但見面後被告才說沒有貨、想要找
    我性交易等語（見偵10544卷第175頁，偵5355卷第350頁，
    訴515卷三第301至302頁），參以被告陳稱：當天我過去找
    簡家玉之前，因為我沒有去找藥頭，所以沒有帶毒品過去等
    語（見訴515卷三第322至324頁），另觀諸被告與簡家玉之
    通訊軟件MESSENGER對話紀錄截圖1份（見偵5355卷第59至63
    頁），於109年1月29日，簡家玉傳送「現在沒有休息房了」
    、「明天我會叫好房間等你來」、「今天拜託你先幫我一下
    」、「先算1200東西給我」、「明天我會收信叫好房間等你
    過來，今天拜託先給我一點點，算我1200」，被告僅回以一
    個大拇指符號、「快到了」，嗣於109年2月2日簡家玉傳送
    「2000可以嗎」、「別人要的」，被告回以「我沒有」，足
    見109年1月29日、同年2月2日簡家玉先後提及以1,200元、2
    ,000元之價格向被告購買甲基安非他命，然被告未回應任何
    關於買賣毒品之數量、價金之事，且雙方見面後因被告告知
    無毒品，並未有交易第二級毒品甲基安非他命之情事，亦無
    被告另有進一步向簡家玉行銷求售第二級毒品甲基安非他命
    ，或提供看貨、議價等販賣毒品之要約或意思合致，應認被
    告尚未為與販賣毒品罪構成要件之實現具有必要關聯性之行
    為，而尚未著手販賣第二級毒品。
　⒋另證人林熙蕾（下逕稱姓名）證稱：有人請我幫忙問500包毒
    品咖啡包多少錢，我問被告知不知道行情，被告就打電話給
    我說他沒有在賣毒咖啡包等語（見偵5355卷第283、315至31
    6頁），勾稽林熙蕾與被告之通訊軟體MESSENGER對話紀錄內
    容(見偵10544卷第155至169頁)，無法認定被告另有進一步
    向林熙蕾行銷求售第三級毒品咖啡包，或提供看貨、議價等
    販賣毒品之要約或意思合致，應認被告並未著手販賣第三級
    毒品。
　⒌至本案雖經警扣得附表六編號1、2、4所示電子磅秤、分裝袋
    、行動電話等物，審酌電子磅秤可供購入毒品時秤重確認購
    買量或購入毒品後秤重分配施用量之用，分裝袋則可用以盛
    裝、分裝毒品，均為一般施用或持有毒品者慣常使用之物，
    不能逕予排除上開扣案物乃被告用於秤重分裝毒品以供施用
    之可能性，自無從以之推論被告主觀上有販賣第二、三級毒
    品之營利意圖。況觀之附表四編號5至6所示第三級毒品3,4-
    亞甲基雙氧苯基乙基胺丁酮之咖啡包321包外包裝（見偵535
    5卷第165至167頁），均經密封，非僅以夾鏈袋包裝，其受
    潮、變質之速度較慢，延長存放期限，而毒癮者倘有資力，
    為圖以較低成本購入、確保毒品存量，暨避免分次購買增加
    為警查獲風險，遂一次購入數量較多毒品而持有，亦非無可
    能，不足以認定被告有販賣三級毒品咖啡包之意圖，被告所
    稱上開第三級毒品咖啡包均係供己施用而購入，並無販賣等
    情，尚非全然無稽。
　⒍以被告持有附表三編號7所示第二級毒品甲基安非他命5包、
    附表四編號5至6所示第三級毒品咖啡包321包之原因，或為
    友人抵押賭債之用，或購入以供己施用，且就王彥祥、簡家
    玉、林熙蕾部分尚難認被告已著手實施販賣第二級毒品或第
    三級毒品犯行（已如前述），本案既無積極證據足資認定被
    告取得或購入此部分第二、三級毒品係供販賣營利之用或有
    販賣之意圖，尚不得單憑被告持有此部分毒品，即以販賣第
    二、三級毒品未遂罪相繩，檢察官復未能提出其他證據或指
    明調查證據之方法，以說服法院形成被告確有如公訴意旨所
    指販賣第二、三級毒品未遂之有罪確信，自難遽認被告有公
    訴意旨此部分所指之犯罪，本應就此部分為無罪之諭知，然
    因檢察官認與本院前揭經論罪科刑之持有第二、三級毒品犯
    行，有實質一罪之吸收關係，爰就此部分不另為無罪之諭知
    。
伍、撤銷改判之理由（事實一、四部分，即原判決事實一㈢部分
    ）
一、原審認被告就上開犯行事證明確，而依法論罪科刑，固非無
    見。惟查：被告係於事實一所示時、地，單純持有附表三編
    號5、7所示之物（包括第一級毒品海洛因、第二級毒品甲基
    安非他命）及附表三編號8至9、附表四編號5至7所示之物之
    一部分毒品，復承續上開持有毒品之犯意，於事實四所示時
    、地，取得附表三編號1至4、6、附表四編號1至4、8，及附
    表三編號8至9、附表四編號5至7所示之物除上開抵押賭債以
    外之部份，供己施用（已如前述），原審認事實一、四部分
    應論以販賣第二級毒品未遂罪，容有誤會。被告上訴主張取
    得附表三、四所示毒品後，始為事實二、三販賣第二級毒品
    犯行，持有附表三、四所示毒品應吸收在其後販賣第二級毒
    品罪等語（見本院卷第120頁），固無理由，惟原判決既有
    上開可議之處，即無可維持，應撤銷改判。
二、爰以行為人責任為基礎，審酌被告明知毒品係戕害人類身心
    健康之物，竟無視國家對於杜絕毒品犯罪之禁令，持有第一
    級毒品、多種純質淨重20公克以上第二級毒品、多種純質淨
    重5公克以上第三級毒品，助長社會上持有毒品之不良風氣
    ；兼衡非法持有毒品數量，併斟酌被告之年齡、前科素行及
    被告自述智識程度為高中肄業、現從事水電工、家庭成員：
    爸爸、媽媽、女兒及女朋友等家庭經濟生活狀況（見本院卷
    第136頁），暨其犯罪之動機、目的、手段等一切情狀，量
    處附表一編號3本文主文欄所示之刑。
三、沒收部分
　㈠扣案附表三編號1至9所示之物，經送鑑定結果，分別檢出含
    有附表三編號1至9所示之第一、二級毒品成分，業如前述，
    除因鑑驗用罄之部分外，應依毒品危害防制條例第18條第1
    項前段之規定諭知沒收銷燬。又包裝上開毒品之包裝袋，既
    因殘留微量毒品而難以析離，且無析離實益，併依前開規定
    諭知沒收銷燬。
　㈡扣案如附表三編號10所示之分裝勺，因其上含有第一級毒品
    海洛因殘渣，有附表三編號10所示之鑑定報告可佐，無法將
    之完全析離，亦無析離之實益與必要，應認俱屬本案查獲之
    第一級毒品，併依前開規定諭知沒收銷燬。
　㈢扣案附表四所示之物，經送鑑定結果，分別檢出含有如附表
    四各編號所示之第三級毒品成分，業如前述，核均屬違禁物
    ，除因鑑驗用罄之部分外，不問屬於犯罪行為人與否，應依
    刑法第38條第1項規定諭知沒收。又包裝上開毒品之包裝袋
    ，既因殘留微量毒品而難以析離，且無析離實益，亦併依前
    開規定諭知沒收。
　㈣至扣案附表六編號1、2、4所示之物，無證據證明與本案之關
    聯性，爰均不予宣告沒收。　
陸、上訴駁回之理由（事實二、三、五部分，即原判決事實一㈠
    、㈡、二部分）
一、事實二、三部分
　㈠原審認被告就上開事實二、三犯行均事證明確，適用修正前
    毒品危害防制條例第4條第2項、毒品危害防制條例第19條第
    1項、刑法第38條之1第3項等規定，並審酌被告明知毒品係
    戕害人類身心健康之物，竟無視國家對於杜絕毒品犯罪之禁
    令，販賣第二級毒品甲基非安他命以營利，助長施用毒品行
    為，並直接戕害國民身心健康，間接危害社會、國家健全發
    展，兼衡被告否認販賣第二級毒品犯行之犯後態度、各次販
    賣毒品之價量，併斟酌被告之年齡、前科素行及被告自述智
    識程度為高中肄業、現從事水電臨時工、月薪約4萬元、需
    扶養母親及剛出生小孩之家庭經濟狀況（見訴515卷三第332
    頁），暨其各次犯罪之動機、目的、手段等一切情狀，分別
    量處附表一編號1、2原審罪名及宣告刑欄所示之刑，並說明
    ：㈠扣案附表二所示之物，係被告本案販賣毒品犯行所用之
    物，應依毒品危害防制條例第19條第1項規定，諭知沒收；㈡
    本案犯罪所得現金19,000元，審酌已與被告個人現金混同，
    依刑法第38條之1第3項規定，追繳其價額。經核原審認事用
    法並無違誤，量刑、沒收亦屬妥適。　
　㈡被告上訴主張：不爭執販賣第二級毒品之客觀事實，參照最
    高法院實務見解，應適用修正前毒品危害防制條例第17條第
    2項偵審中自白予以減刑，及所販賣毒品數量尚稀，且對象
    為同一個人，應依刑法第59條規定減刑云云，惟事實二、三
    部分，不應適用修正前毒品危害防制條例第17條第2項、刑
    法第59條予以減刑，業經說明如前，被告此部分上訴並無理
    由，應予駁回。
二、事實五　　
　  被告就此部分主張原審量刑過重云云，提起上訴（見本院卷
    第121頁）。惟按刑事審判旨在實現刑罰權之分配的正義，
    故法院對有罪被告之科刑，應符合罪刑相當之原則，使輕重
    得宜，罰當其罪，以契合社會之法律感情，此所以刑法第57
    條明定科刑時應審酌一切情狀，尤應注意該條所列10款事項
    以為科刑輕重之標準，俾使法院就個案之量刑，能斟酌至當
    。而量刑輕重係屬事實審法院得依職權自由裁量之事項，苟
    已斟酌刑法第57條各款所列情狀而未逾越法定刑度，不得遽
    指為違法（最高法院72年台上字第6696號判例意旨參照）。
    查原判決係以行為人責任為基礎，審酌被告漠視法令、非法
    持有具有殺傷力之子彈，對他人身體、生命及社會治安、秩
    序造成潛在危險，當受法之非難。兼衡被告犯後坦承犯行及
    非法持有子彈之數量及被告上開經濟狀況、犯罪之動機、目
    的、手段等一切情狀，量處有期徒刑4月併科罰金3萬元及諭
    知易科罰金、易服勞役之折算標準，就刑法第57條各款事項
    詳為審酌，而為妥適量刑，並無濫用裁量權之情形，亦未違
    反比例原則，核無違法或不當。是被告此部分上訴並無理由
    ，應予駁回。
柒、被告就上開撤銷改判之如主文第2項（即事實一、四、附表
    一編號3部分）所示之罪及上訴駁回（即事實二、三）之罪
    ，均不得易科罰金，考量被告所犯事實一、四之持有第二級
    毒品純質淨重20公克以上罪（1罪），及事實二、三之販賣
    第二級毒品罪（2罪），罪質之相似度，犯罪時間涵蓋、間
    隔、犯罪所侵害法益之專屬性或同一性，如以實質累加之方
    式定應執行刑，處罰之刑度顯將超過其行為之不法內涵，而
    違反罪責原則，依多數犯罪責任遞減原則，爰就上開撤銷改
    判部分之罪刑及上訴駁回部分所處不得易科罰金之罪刑，定
    其應執行之刑如主文所示。
據上論斷，應依刑事訴訟法第368條、第369條第1項前段、第364
條、第299條第1項前段，判決如主文。
本案經檢察官郭建鈺提起公訴，檢察官羅松芳到庭執行職務。
中　　華　　民　　國　　111 　年　　9 　　月　　27　　日
              　　刑事第十二庭  審判長法　官  陳如玲
                                      法　官  魏俊明
                                      法　官  蔡如惠
以上正本證明與原本無異。
如不服本判決，應於收受送達後20日內向本院提出上訴書狀，其
未敘述上訴之理由者並得於提起上訴後20日內向本院補提理由書
（均須按他造當事人之人數附繕本）「切勿逕送上級法院」。
                                      書記官  袁譽和
中　　華　　民　　國　　111 　年　　9 　　月　　29　　日
附表一：
編號 原審罪名及宣告刑 本院主文 備註 1 陳俊彰販賣第二級毒品，處有期徒刑柒年拾月。 上訴駁回。 原判決事實一㈠、本判決事實二 2 陳俊彰販賣第二級毒品，處有期徒刑柒年陸月。 上訴駁回。 原判決事實一㈡、本判決事實三 3 陳俊彰販賣第二級毒品，未遂，處有期徒刑參年拾月。 原判決撤銷。 陳俊彰持有第二級毒品純質淨重二十公克以上，處有期徒刑壹年陸月。 扣案附表三所示之物，均沒收銷燬；扣案附表四所示之物均沒收。 原判決事實一㈢、本判決事實一、四 4 陳俊彰犯非法持有子彈罪，處有期徒刑肆月，併科罰金新臺幣參萬元，有期徒刑如易科罰金，罰金如易服勞役，均以新臺幣壹仟元折算壹日。 上訴駁回。 原判決事實二、本判決事實五 
附表二、本案販賣毒品之聯絡工具
扣押物品名稱 扣案地點 保管字號 蘋果廠牌、型號IPHONE 5S之行動電話壹支(IMEI:000000000000000,內含門號0000000000之SIM卡壹張)  被告住所 109年刑保1337號 （見訴515卷一第71頁扣押物品清單） 
附表三、扣案第一、二級毒品及含第一級毒品之物
編號 扣押物品名稱 數量 扣案地點 說明 保管字號 1 含第二級毒品3,4-亞甲基雙氧甲基安非他命（MDMA）成分之紅色藥錠（俗稱搖頭丸） 1顆 被告住所 ⒈扣案代號A2 ⒉淨重0.24公克，驗餘淨重0.22公克 ⒊臺北市政府警察局109年北市鑑毒字第47號鑑定書（見偵5355卷第267至268頁） 109年刑保1270號編號001（見訴515卷一第47頁扣押物品清單） 2 含第二級毒品3,4-亞甲基雙氧甲基安非他命（MDMA）成分之綠色藥錠（俗稱搖頭丸） 1顆 同上 ⒈扣案代號A2 ⒉淨重0.23公克，驗餘淨重0.21公克 ⒊臺北市政府警察局109年北市鑑毒字第47號鑑定書（見偵5355卷第267至268頁） 同上 3 含第二級毒品4-甲氧基安非他命（PMA)、甲氧基甲基安非他命（MMA）、第三級毒品氟安非他命（FA）、3,4-亞甲基雙氧-N-乙基卡西酮成分之棕色藥錠 1顆 同上 ⒈扣案代號A2 ⒉淨重0.32公克，驗餘淨重0.30公克 ⒊臺北市政府警察局109年北市鑑毒字第47號鑑定書（見偵5355卷第267至268頁） 同上 4 含第二級毒品4-甲氧基安非他命（PMA)、甲氧基甲基安非他命（MMA)、第三級毒品3,4-亞甲基雙氧苯基乙基胺戊酮成分之墨綠色藥錠 1顆 同上 ⒈扣案代號A2 ⒉淨重0.27公克，驗餘淨重0.25公克 ⒊臺北市政府警察局109年北市鑑毒字第47號鑑定書（見偵5355卷第267至268頁） 同上 5 含第一級毒品海洛因成分之粉末 2包 乙車內 ⒈扣案代號B2 ⒉淨重1.29公克，驗餘淨重1.29公克，純度58.45%，純質淨重0.75公克 ⒊法務部調查局濫用藥物實驗室109年3月17日調科壹字第10923003330號鑑定書(見偵5355卷第323頁） 109年刑保1268號編號001（見訴515卷一第45頁扣押物品清單） 6 含第二級毒品大麻成分之綠色乾燥植株 1包 同上 ⒈扣案代號B4 ⒉淨重0.8930公克，驗餘淨重0.8906公克 ⒊交通部民用航空局航空醫務中心109年3月3日航藥鑑字第0000000號毒品鑑定書（見偵5355卷第262頁） 109年刑保1271號編號001（見訴515卷一第49頁扣押物品清單） 7 含第二級毒品甲基安非他命成分之白色晶體 5包 同上 ⒈扣案代號B3 ⒉總淨重約104.74公克，隨機抽取0.07公克鑑驗用罄，驗餘淨重約104.67公克，純度約98%，估算總純質淨重約102.64公克 ⒊內政部警政署刑事警察局109年5月21日刑鑑字第1090018906號鑑定書（見偵5355卷第385至387頁） 109年刑保1280號編號001（見訴515卷一第55頁扣押物品清單） 8 含第二級毒品甲基安非他命成分之咖啡包 2包 同上 ⒈扣案代號B6 ⒉白/紅色包裝，外觀型態均相似，內含灰色粉末；總淨重約2.06公克，隨機抽取0.53公克鑑驗用罄，驗餘淨重約1.53公克 ⒊內政部警政署刑事警察局109年5月21日刑鑑字第1090018906號鑑定書（見偵5355卷第385至387頁） 109年刑保1281號編號001（見訴515字卷一第59頁扣押物品清單） 9 含第二級毒品甲基-α-吡咯啶苯己酮（MPHP）成分之咖啡包 1包 同上 ⒈扣案代號B6 ⒉黑色包裝，内含褐色粉末；淨重2.61公克，取0.91公克鑑定用罄驗餘淨重1.7公克 ⒊內政部警政署刑事警察局109年5月21日刑鑑字第1090018906號鑑定書（見偵5355卷第385至387頁） 同上 10 含第一級毒品海洛因殘渣之分裝勺 1支 同上 ⒈扣案代號B11含海洛因成分之殘渣 ⒉交通部民用航空局航空醫務中心109年3月3日航藥鑑字第0000000號毒品鑑定書（見偵5355卷第262頁） 109年刑保1298號編號001（見訴515卷一第65頁扣押物品清單） 
附表四、扣案第三級毒品
編號 扣押物品名稱 數量 扣案地點 說明 保管字號 1 含第三級毒品3,4-亞甲基雙氧苯基乙基胺丁酮成分之藍色藥錠 7顆 被告住所 ⒈扣案代號A2 ⒉總淨重2.07公克，驗餘淨重2.05公克 ⒊臺北市政府警察局109年北市鑑毒字第47號鑑定書（見偵5355卷第267至268頁） 109年刑保1270號編號001（見訴515卷一第47頁扣押物品清單） 2 含第三級毒品3,4-亞甲基雙氧苯基乙基胺丁酮成分之粉紅色藥錠 1顆 同上 ⒈扣案代號A2 ⒉淨重0.31公克，驗餘淨重0.29公克 ⒊臺北市政府警察局109年北市鑑毒字第47號鑑定書（見偵5355卷第267至268頁） 同上 3 含第三級毒品5-甲氧基-N-甲基-N-異丙基色胺成分之橘色藥錠 1顆 同上 ⒈扣案代號A2 ⒉淨重0.24公克，驗餘淨重0.22公克 ⒊臺北市政府警察局109年北市鑑毒字第47號鑑定書（見偵5355卷第267至268頁）  同上 4 含愷他命成分之白色結晶 1包 同上 ⒈扣案代號A1 ⒉淨重0.12公克，驗餘淨重0.1194公克 ⒊交通部民用航空局航空醫務中心109年2月19日航藥鑑字第0000000號毒品鑑定書（見偵5355卷第266頁） 同上保管字號編號002 5 含第三級毒品3,4-亞甲基雙氧苯基乙基胺丁酮成分之咖啡包 318包 乙車內 ⒈扣案代號B5 ⒉藍/白/黑色包裝，外觀型態均相似，內含淡橘色粉末；總淨重約1244.67公克，隨機抽取1.36公克鑑驗用罄，驗餘淨重1243.31公克，純度約3%，估算總純質淨重約37.34公克 ⒊內政部警政署刑事警察局109年5月21日刑鑑字第1090018906號鑑定書（見偵5355卷第385至387頁） 109年刑保1279號編號001（見訴515卷一第53頁扣押物品清單） 6 含第三級毒品3,4-亞甲基雙氧苯基乙基胺丁酮成分之咖啡包 3包 同上 ⒈扣案代號B6 ⒉玫瑰金/黑色包裝，外觀型態均相似，內含褐色粉末；總淨重約6.36公克，隨機抽取0.63公克鑑驗用罄，驗餘淨重5.73公克，純度約4%，估算總純質淨重0.25公克 ⒊內政部警政署刑事警察局109年5月21日刑鑑字第1090018906號鑑定書（見偵5355卷第385至387頁） 109年刑保1281號編號001（見訴515卷一第59頁扣押物品清單） 7 含第三級毒品4-甲基甲基卡西酮成分之咖啡包 1包 同上 ⒈扣案代號B6 ⒉藍/紅/黃色包裝，内含淡黃色粉末；淨重7.62公克，取1.26公克鑑定用罄驗餘淨重6.36公克，純度約2%，純質淨重約0.15公克 ⒊內政部警政署刑事警察局109年5月21日刑鑑字第1090018906號鑑定書（見偵5355卷第385至387頁） 同上 8 含第三級毒品3,4亞甲基雙氧苯基乙基胺丁酮成分之藍色藥錠 48顆 同上 ⒈扣案代號B1 ⒉總淨重14.36公克，驗餘淨重14.34公克 ⒊臺北市政府警察局109年北市鑑毒字第66號鑑定書（見偵5355卷第321頁） 109年刑保1273號編號001（見訴515卷一第51頁扣押物品清單） 
附表五
編號 品項 扣案地點 說明 保管字號 1 口徑9x19mm之制式子彈2顆 （採樣1顆試射，尚餘1顆扣案） 乙車 ⒈採樣1顆試射，可擊發，認具殺傷力。（如內政部警政署刑事警察局刑鑑字第1090016148號鑑定書影像3~4) ⒉內政部109年3月12日內授警字第1090870578號函（見偵10543卷第49至51頁） 109年刑保1283號編號001（見訴515卷一第61頁扣押物品清單） 2 口徑0.32吋制式子彈2顆 （採樣1顆試射，尚餘1顆扣案） 同上 ⒈採樣1顆試射，可擊發，認具殺傷力。（如編號1說明1鑑定書影像9~10)  ⒉同編號1說明2鑑定書 同上保管字號編號004 3 非制式子彈2顆 （均已試射完畢） 同上 ⒈均由金屬彈殼組合直徑約9.0mm金屬彈頭而成，經試射，均可擊發，認具殺傷力。（如編號1說明1鑑定書影像5~8) ⒉同編號1說明2鑑定書 同上保管字號編號002、003 
附表六、扣案不予沒收之物
編號 扣押物品名稱 數量 扣案地點 說明 1 毒品分裝袋 1批 乙車 與本案無關，不予沒收 2 電子磅秤 1個 同上 與本案無關，不予沒收 3 改造手槍半成品 1枝 同上 ⒈非屬公告之槍砲主要組成零件，不予沒收 ⒉內政部109年3月12日內授警字第1090870578號函（見偵10543卷第49至51頁）   4 蘋果廠牌、型號IPHONE XS Max之行動電話壹支(IMEI:000000000000000、000000000000000,內含門號0000000000之SIM卡1張)     1支 被告住所 與本案無關，不予沒收